臺灣基隆地方法院民事判決　　　　　　　100年度訴字第203號
原　　　告　蘇清吉
被　　　告　陳次郎
兼　訴　訟　陳清和
代　理　人
上列當事人間請求給付借款事件，本院於民國100年8月25日言詞
辯論終結，判決如下：
    主  文
被告應連帶給付原告新臺幣貳佰萬元，及自民國八十七年八月九
日起至清償日止，按週年百分之二十計算之利息。
原告其餘之訴駁回。
訴訟費用新臺幣貳萬零捌佰元由被告連帶負擔。
    事實及理由
一、原告起訴主張：被告陳次郎邀同被告陳清和為連帶保證人，
    於民國86年8月9日向原告借款新臺幣（下同） 200萬元，約
    定借款期間自86年8月9日起至87年8月8日止，按月息二分計
    算利息（即每月利息 4萬元）。詎被告陳次郎未依約清償本
    息，尚積欠 200萬元及約定之利息未清償，被告陳清和為連
    帶保證人，自應負連帶清償責任，為此提起本訴，並聲明：
    被告應連帶給付 200萬元，及自87年8月9日起至清償日止，
    按月計付4萬元之利息。
二、被告則以：對於原告主張被告陳次郎邀同被告陳清和為連帶
    保證人，於86年8月9日向原告借款200萬元，約定於87年8月
    8日清償，並按月計付4萬元之利息，迄今本金均未清償，及
    原告請求自87年8月9日起計算利息等情均不爭執，惟以被告
    目前經濟有困難，無法一次清償等語置辯。
三、原告主張之上開事實，業據提出借據影本 1紙為證，且為被
    告所不爭執，堪信為真實。惟按約定利率，超過週年百分之
    20者，債權人對於超過部分之利息，無請求權，民法第 205
    條定有明文。查兩造約定之借款利率為月息二分（即每月計
    付利息4萬元），相當於週年利率24%，依上開規定，就超過
    週年利率 20%部分之利息無請求權，則原告請求之利息逾週
    年利率 20%部分，為無理由，應予駁回。至被告雖抗辯目前
    經濟狀況不佳，無法一次清償云云，但有無資力償還，乃係
    執行問題，不得據為不負履行義務之抗辯（參見最高法院19
    年上字第1733號判例意旨），被告所辯，自不可採。從而，
    原告起訴請求被告連帶給付 200萬元，及自87年8月9日起至
    清償日止，按週年 20%計算之利息，為有理由，應予准許；
    逾上開範圍之請求，為無理由，應予駁回。
四、本件訴訟費用即第一審裁判費20,800元，由被告連帶負擔。
五、結論：本件原告之訴為一部有理由，一部無理由，依民事訴
    訟法第79條、第85條第2項、第87條第1項，判決如主文。
中    華    民    國   100    年    9     月     1    日
                  民事庭法  官  陳湘琳
以上正本係照原本作成。
對於本件判決如有不服，應於收受送達後20日內向本院提出上訴
書狀，敘述上訴之理由，上訴於臺灣高等法院，並按他造當事人
之人數附具繕本。
中    華    民    國   100    年    9     月     1    日
                        書記官  莊惠雯